# 请教关于股份回购的会计处理

提问人：mytruth 时间：2011-06-30 15:47:17
1 、股份回购可以用自有资金，也可以用税后利润来支付，请问这两种方式的会计处理应该怎么做呢？
2 、如果用自有资金，这样处理对吗？
借：股本 贷：现金
3 、如果用税后利润，企业怎么支配税后利润呢？要先分红?不是很理解。
4 、个人理解，股份回购是一种变相的股东分红，涉不涉及到所得税的问题呢？

回答人：chenyiwei
会计处理不受用于回购的资金是否来源于税后利润的影响，“回购资金从税后利润中支出”（例如公司法第 143 条对于回购股份用于职工股权激励的规定）更多地是对可用资金额度的一种限制，在会计处理中都是借记库藏股，贷记现金。